【裁判字號】    98,審訴,378
【裁判日期】    980219
【裁判案由】    毒品危害防制條例
【裁判全文】
臺灣高雄地方法院刑事判決             98年度審訴字第378號
公  訴  人  臺灣高雄地方法院檢察署檢察官
被      告  乙○○
指定辯護人  本院公設辯護人馬碩遠
上列被告因毒品危害防制條例案件，經檢察官提起公訴（97年度
毒偵字第3890號、第6077號），本院合議庭裁定由受命法官獨任
依協商程序審理，判決如下：
    主  文
乙○○施用第二級毒品，累犯，處有期徒刑肆月，扣案之含有第
二級毒品甲基安非他命成分之白色晶體壹包（驗後淨重壹點玖肆
肆公克），沒收銷燬之，扣案之吸食器參支沒收；又施用第一級
毒品，累犯，處有期徒刑捌月；又施用第二級毒品，累犯，處有
期徒刑肆月。應執行有期徒刑壹年壹月，扣案之含有第二級毒品
甲基安非他命成分之白色晶體壹包（驗後淨重壹點玖肆肆公克）
，沒收銷燬之，扣案之吸食器參支沒收。
    事實及理由
一、本件犯罪事實及證據，除犯罪事實「於民國89年5 月6 日出
    所」更正為「於89年5 月6 日釋放，然嗣遭裁定撤銷停止戒
    治，再度執行強制戒治，於90年6 月23日強制戒治執行完畢
    釋放出戒治處所」；並補充「乙○○前因妨害家庭等案件，
    經本院以89年度訴字第387 號判決，判處有期徒刑8 月、2
    年、4 月，應執行有期徒刑2 年10月確定；復因毒品危害防
    制條例案件，經臺灣高等法院高雄分院以89年度上易字第16
    3 號判決，判處有期徒刑8 月確定，上開4 罪嗣經本院以90
    年度聲字第71號裁定，定應執行刑為有期徒刑3 年6 月；另
    因毒品危害防制條例、偽造文書等案件，經本院以90年度易
    字第85號、第1486號判決，分別判處有期徒刑10月、5 月確
    定，上開2 罪並經本院以90年度聲字第2708號裁定，定應執
    行刑為有期徒刑1 年1 月，入監執行後，於96年2 月15日因
    假釋出監，而於96年10月8 日假釋期滿執行完畢」；「在不
    詳地點，施用第二級毒品甲基安非他命1 次」更正為「在其
    高雄市○○區○○街135 巷9 號之住處，施用第二級毒品甲
    基安非他命1 次」；「並扣得第一級毒品海洛因2 小包」更
    正為「並扣得其所有之含有第二級毒品甲基安非他命成分之
    白色晶體1 包（驗後淨重1.944 公克）及吸食器3 支」；「
    在不詳地點，施用第一級毒品海洛因1 次」更正為「在其上
    開住處附近之某道路旁，施用第一級毒品海洛因1 次」；證
    據部分補充「被告乙○○於本院審理中之自白」及「高雄市
    立凱旋醫院濫用藥物成品檢驗鑑定書」外，餘均引用檢察官
    起訴書之記載，如附件。
二、本件被告業已認罪，並經辯護人協助下與檢察官於審判外達
    成協商之合意，渠等合意內容為：被告願受科刑範圍如主文
    所載。經核被告所為，係犯毒品危害防制條例第10條第1 項
    之施用第一級毒品罪，及同條第2 項之施用第二級毒品罪，
    而被告有上述之前科紀錄乙情，有臺灣高等法院被告前案紀
    錄表在卷可稽，其受有期徒刑執行完畢，5 年內故意再犯本
    件最重本刑為有期徒刑以上之3 罪，為累犯，均應依刑法第
    47條第1 項規定加重其刑。此外，上開協商合意內容，並無
    刑事訴訟法第455 條之4 第1 項所列不得認罪協商之情形，
    本件既經檢察官聲請改依協商程序而為判決，本院爰不經言
    詞辯論，於協商合意範圍內為協商判決。
三、應適用之法條：刑事訴訟法第455 條之4 第2 項、第455 條
    之8 、第454 條第2 項，毒品危害防制條例第10條第1 項、
    第2 項、第18條第1 項前段，刑法第11條、第47條第1 項、
    第51條第5 款、第38條第1 項第2 款。
四、本判決除有刑事訴訟法第455 條之4 第1 項第1 款、第2 款
    、第4 款、第6 款、第7 款所定情形之一，或違反同條第2
    項規定者外，不得上訴。
本案經檢察官陳麗琇到庭執行職務。
中    華    民    國    98    年    2     月    19    日
                  刑事第七庭    法  官  陳君杰
以上正本證明與原本無異。
如不服本判決應於收受判決後10日內向本院提出上訴書狀，並應
敘述具體理由。其未敘述上訴理由者，應於上訴期間屆滿後20日
內向本院補提理由書(均須按他造當事人之人數附繕本)「切勿逕
送上級法院」。
中    華    民    國    98    年    2     月    19    日
                                書記官  李承悌
附錄本判決論罪科刑法條全文：
毒品危害防制條例第10條
施用第一級毒品者，處6 月以上5 年以下有期徒刑。
施用第二級毒品者，處3年以下有期徒刑。
附件：
臺灣高雄地方法院檢察署檢察官起訴書
                                    97年度毒偵字第3890號
                                    97年度毒偵字第6077號
    被      告  乙○○  男  33歲（民國○○年○月○日生）
                        住高雄市○○區○○街135巷9號
                        （另案在押中）
                        國民身分證統一編號：Ｚ000000000號
上列被告因違反毒品危害防制條例案件，業經偵查終結，認應提
起公訴，茲敘述犯罪事實、證據並所犯法條如下：
        犯罪事實
一、乙○○曾因施用毒品案件，經臺灣高雄地方法院裁定送觀察
    、勒戒後，認無繼續施用毒品傾向，由本署檢察官以87年度
    偵緝字第1092號為不起訴處分確定；繼之因施用毒品案件，
    經臺灣雲林地方法院裁定送觀察、勒戒後，仍認無繼續施用
    毒品傾向，經臺灣雲林地方法院檢察署檢察官以88年度偵字
    第2846號為不起訴處分確定；又因施用毒品案件，經臺灣高
    雄地方法院裁定令入戒治處所施以強制戒治，並經臺灣高等
    法院高雄分院89年度上易字第163號判處有期徒刑8月確定，
    嗣乙○○在台灣屏東戒治所戒治期間表現良好，成績經評估
    合格，由臺灣高雄地方法院裁定停止戒治，所餘戒治期間，
    付保護管束，於民國89年5月6日出所，再因施用毒品案件，
    經臺灣高雄地方法院於90年4月25日，以90年度易字第85號
    判處有期徒刑10月確定。仍不知戒除毒癮，明知海洛因及甲
    基安非他命業經公告列為毒品危害防制條例第2條第2項第1
    、2款之第一、二級毒品，不得非法持有、施用，竟基於施
    用第一級毒品海洛因、第二級毒品甲基安非他命之犯意，分
    別於(一)97年4月9日採尿時回溯24小時內某時，在不詳地點，
    施用第二級毒品甲基安非他命1次；嗣為警於97年4月8日16
    時10分許，在臺南縣六甲鄉○○路1號前查獲，並扣得第一
    級毒品海洛因2小包，嗣經徵得乙○○同意後，採其尿液送
    檢驗，檢驗結果確呈甲基安非他命陽性反應。(二)97年4月22
    日上午9時許，在其高雄市○○區○○街135巷9號住處內，
    施用第二級毒品甲基安非他命1次；97年4月24日4時43分許
    採尿時回溯24小時內某時，在不詳地點，施用第一級毒品海
    洛因1次；嗣為警於97年4月24日2時30分許，在高雄市前金
    區○○○路與自立二路口查獲後，經徵得乙○○同意後，採
    其尿液送檢驗，檢驗結果呈嗎啡、甲基安非他命陽性反應，
    始悉上情。
二、案經高雄市政府警察局楠梓分局、高雄憲兵隊分別移送偵辦
    。
        證據並所犯法條
一、證據清單及待證事實
   ┌──┬───────────┬──────────┐
   │編號│   證 據 名 稱        │        待證事實    │
   ├──┼───────────┼──────────┤
   │ 一 │被告乙○○於警詢及本署│被告坦承於上開時地施│
   │    │偵訊中所為之自白。    │用第二級毒品甲基安非│
   │    │                      │他命之事實。        │
   ├──┼───────────┼──────────┤
   │ 二 │高雄市立凱旋醫院濫用藥│被告於97年4月9日、97│
   │    │物尿液檢驗報告、憲兵司│年4月24日兩次為警所 │
   │    │令部刑事鑑識中心鑑定書│採集之尿液經檢驗，分│
   │    │各1份。               │別呈甲基安非他命陽性│
   │    │                      │反應、嗎啡及甲基安非│
   │    │                      │他命陽性反應之事實。│
   └──┴───────────┴──────────┘
二、核被告所為，係犯毒品危害防制條例第10條第1項之施用第
    一級毒品罪嫌及同條第2項之施用第二級毒品罪嫌。被告上
    開所犯施用第一、二級毒品罪，犯意各別，行為互殊，觸犯
    構成要件不同，請予分論併罰。被告前經法院判處有期徒刑
    執行完畢，於5年以內故意再犯本件有期徒刑以上之罪，為
    累犯，請依刑法第47條第1項規定加重其刑。
三、依毒品危害防制條例第23條第2項、刑事訴訟法第251條第1
    項提起公訴。
    此    致
臺灣高雄地方法院
中    華    民    國    97    年    12    月    25    日
                              檢  察  官  甲  ○  ○
上正本證明與原本無異
中    華    民    國    97    年    12    月    30    日
                              書  記  官  莊  惠  鈞
附錄本案所犯法條全文
毒品危害防制條例第10條
施用第一級毒品者，處 6 月以上 5 年以下有期徒刑。
施用第二級毒品者，處 3 年以下有期徒刑。


司法院資訊處製作；財團法人民間司法改革基金會備份。
